【裁判字號】    91,易,302
【裁判日期】    920115
【裁判案由】    竊盜等
【裁判全文】
臺灣板橋地方法院刑事判決                          九十一年度易字第三０二號
    公  訴  人  臺灣板橋地方法院檢察署檢察官
    被      告  己○○  男  三.
                庚○○  男  二.
右列被告因竊盜等案件，經檢察官提起公訴（九十年度偵字第一二五二二、一四六０
四、一六九０七、一六九０八、一七五三九號）及移送併案審理（九十一年度偵字第
六三九、二七九四號），本院判決如左：
    主  文
己○○連續意圖為自己不法之所有，以恐嚇使人將本人之物交付，累犯，處有期徒刑
壹年肆月。
庚○○共同意圖為自己不法之所有，以恐嚇使人將本人之物交付未遂，處有期徒刑肆
月，如易科罰金，以參佰元折算壹日。
    事  實
一、己○○前於民國（下同）八十四年間，因違反麻醉藥品管理條例案件，經本院於
    同年十二月七日以八十四年度易字第四三二三號判決，判處有期徒刑五月如易科
    罰金以三百元折算一日確定，於八十五年間，又因違反麻醉藥品管理條例案件，
    經本院於同年八月二十三日以八十五年度易字第一０三一號判決，判處有期徒刑
    七月確定，接續前案執行，再因違反煙毒條例案件，經台灣台東地方法院於八十
    五年十月一日以八十五年度訴字第一八三號判決判處有期徒刑三年確定，再與前
    案接續執行，於八十六年十二月二十日假釋交付保護管束，迄八十九年一月十八
    日假釋期滿，以已執行完畢論。復於八十九年五月間，明知癸○○持有之自用小
    客車係竊取得來，仍夥同癸○○、陳敬崇等人，恐嚇車主交付贖金，為警於同年
    六月四日查獲，嗣經台灣桃園地方法院於九十年七月六日以八十九年度易字第一
    九五九號判決，判處有期徒刑一年二月，並於同年八月二十日確定在案。
二、詎己○○仍不知悛悔，於前案經台灣桃園地方法院審理期間，又另行起意，與癸○○（由本院另案審理中）二人共同基於意圖為自己不法所有之概括犯意，自九
    十年五月初起至同年七月二十四日凌晨某時止，分別在台北縣新莊市及泰山鄉等
    處，連續徒手竊取辛○○等人之自用小客車共五輛（竊取之車號、車主、時間、
    地點等明細詳如后附表壹所示），得手後，由癸○○將所竊得之前揭車輛取走，
    而各該車輛內之相關證件和電話資料等物則由己○○拿取。己○○於取得上揭證
    件和電話資料後，竟又萌生要求車主付款贖車之不法概括犯意，明知所竊得之車
    輛已由癸○○取走，不可能交還車主，仍向車主辛○○等人訛稱並恫嚇要求如不
    將贖金匯入指定之帳戶內，將不返還車輛等語，使部分車主因擔心車輛無法取回
    ，致心生畏懼而分別匯款至如附表貳編號一、二所示之黃雅琳或許世陽帳戶內。
    嗣於同年七月二十四日下午五時二十分許，己○○因未見車主子○○匯款至其所
    指定之帳戶內，遂委由不知內情但有恐嚇取財犯意聯絡之友人庚○○撥打電話恐
    嚇子○○，庚○○即利用在台北縣泰山鄉○○○路一九一號旁之公用電話（０２
    —00000000號）撥打子○○所有之0000000000號行動電話，
    威嚇子○○：「要其小心點，為何整天耍伊朋友（指己○○），而不將錢匯入指
    定之帳戶」等語，適為警方循線當場查獲正在撥打恐嚇電話之庚○○，經依庚○○之供述，於九十年八月三十日晚上十時二十分許，在台北縣泰山鄉○○路○段
    一四二巷口，查獲己○○，再依己○○供述，於同年九月二十八日下午六時許，
    在台北縣樹林市○○路○段一五六號十樓之二，查獲癸○○。
三、案經台北縣政府警察局報請台灣板橋地方法院檢察署檢察官偵查起訴，暨移送併
    案審理。
    理  由
一、訊據被告己○○對於右揭時、地與共犯癸○○共同竊取如附表壹所示被害人所有
    之自用小客車，並另向被害人訛稱且恫嚇要求匯款贖車等之犯罪事實，均坦承不
    諱，核與如附表壹所示被害人辛○○等人分別於警訊時指訴失竊與遭被告恐嚇取
    財等情節大致相符，復據共犯癸○○於偵查中與本院調查時對於共同竊車犯行均
    供陳無隱，並有查詢電話通話紀錄函復資料一份與如附表貳所示之帳戶轉帳明細
    表二份各在卷足資佐證，是被告己○○之自白核與事實相符，應堪信實。同案被
    告庚○○則矢口否認有何恐嚇取財犯行，辯稱：「（問：與己○○共同恐嚇過幾
    次？）一次，是恐嚇子○○... 我是被查獲才知道他們（指己○○與癸○○）偷
    車的事情，我沒有說要將錢匯入指定帳戶... 我問他：『是否姓藍，你整天耍我
    朋友是何意思，你給我注意一點』」等語（見本院卷宗九十一年十月十六日調查
    筆錄），惟經證人即被害人子○○於本院調查時證述：「歹徒（指庚○○）打電
    話來表示要我小心點，為何整天耍他的朋友，而不將錢匯入指定的帳戶」等語（
    見同上卷宗九十一年七月二十四日調查筆錄），參諸被告己○○於警訊時供稱：
    「我有請他（指庚○○）幫我打電話給藍先生，要他幫我問這位藍先生問他是否
    把錢匯給我了」等語（見丙○九十年度偵字第一四六０四號偵查卷內己○○之警
    訊筆錄），足見被告庚○○於電話中，應不僅恐嚇被害人子○○之人身安全，且
    有提及要將錢匯入指定帳戶之事實，堪以認定，被告己○○嗣後雖翻異前詞附和
    被告庚○○之供詞，然顯係串證後為被告庚○○脫罪之詞，不足採信，另有公用
    電話查詢電話用戶資料單二份在卷可佐。本件事證明確，被告等人犯行，洵堪認
    定，應分別予以依法論科。
二、被告己○○與共犯癸○○共同竊取如附表壹所示被害人所有之車輛，並藉由竊得
    車輛內之資料用以向被害人訛稱並恫嚇要求匯款贖車等之犯行，核其所為，係犯
    刑法第三百二十條第一項竊盜罪、同法第三百四十六條第一項恐嚇取財既遂罪、
    第三百四十六條第三項、第一項恐嚇取財未遂罪、同法第三百三十九條第一項詐
    欺取財既遂罪、第三百三十九條第三項、第一項詐欺取財未遂罪。被告庚○○以
    電話恐嚇被害人子○○之犯行，核係犯刑法第三百四十六條第三項、第一項恐嚇
    取財未遂罪。被告庚○○著手恐嚇取財行為之實行，因被害人子○○報警當場查
    獲而不遂，為障礙未遂，應依同法第二十六條前段之規定減輕其刑。被告己○○
    就竊盜罪部分，與共犯癸○○之間，就恐嚇取財未遂罪部分，與共犯庚○○之間
    ，分別有犯意聯絡及行為分擔，應各論以共同正犯。被告己○○先後多次竊盜、
    恐嚇取財既、未遂及詐欺取財既、未遂等犯行，各因時間緊接，所犯分別為構成
    要件相同之罪名，顯係基於概括犯意為之，均為連續犯，應依刑法第五十六條之
    規定，論以一罪並均加重其刑。被告己○○所犯前開各罪間，均有方法結果之牽
    連關係，為牽連犯，應依刑法第五十五條規定，從一較重之恐嚇取財既遂罪處斷
    。再查被告己○○前有如事實欄所示之論罪科刑執行情形，有前揭臺灣高等法院
    檢察署刑案紀錄簡覆表在卷可考，其於受有期徒刑之執行完畢後，五年以內再犯
    本件有期徒刑以上之罪，為累犯，應依刑法第四十七條之規定遞予加重其刑。爰
    分別審酌被告己○○、庚○○二人之素行、犯罪動機、目的、方法、手段、對被
    害人所造成之損害及犯罪後之態度等一切情狀，各量處如主文所示之刑，被告庚○○部分，併諭知易科罰金之折算標準。
三、公訴意旨另以：被告己○○於九十年七月初，分別向台北縣泰山鄉○○路○段二
    之一號「尚盟中古汽車商行」（負責人為乙○○）及台北縣泰山鄉○○路○段七
    號「鴻昌中古汽車商行」（負責人為丁○○），威嚇該二家車行要依其要求將現
    金新台幣三萬、五萬元不等匯入所指定之帳戶內，否則將砸毀擺設之車輛，致使
    乙○○、丁○○等人心生畏懼，然因要求自行前來取款未果，始未得逞，因認被
    告己○○另涉犯刑法第三百四十六條第三項、第一項恐嚇取財未遂罪嫌。按犯罪
    事實，應依證據認定之，無證據不得推定其犯罪事實。又不能證明被告犯罪者，
    應諭知無罪之判決，刑事訴訟法第一百五十四條、第三百零一條第一項分別定有
    明文。經訊據被告己○○矢口否認有恐嚇前開二家中古車行之犯行，且查被害人
    即「鴻昌中古汽車商行」之負責人丁○○於本院審理時證稱：與己○○之聲音不
    一樣等語（見本院卷宗九十一年十二月二十日審理筆錄）乙情，參諸被告己○○
    於偵查中曾供稱：「我的帳號是我在五月時由自由時報上買來的... 他們給我提
    款卡及密碼，每戶八千元」等語（見丙○九十年度偵字第一四六０四號卷宗九十
    年九月十二日訊問筆錄），其於本院調查時亦陳稱：「我買的時候只有提款卡及
    密碼，他有將帳號及戶名告訴我，但沒有交付存簿給我」等語（見本院卷宗九十
    一年七月五日調查筆錄），兼衡被害人子○○於警訊時指稱：「我跟歹徒（指被
    告己○○）說黃雅琳的戶頭匯錢匯不進去，然後歹徒又跟我說不然要我再把錢再
    匯入另一個戶頭內」等語，被害人戊○○於警訊時亦指稱：「依約定將錢匯入他
    （指被告己○○）所指定的帳戶內，可是事後歹徒又打電話給我說他未收到我的
    匯款，因為他的卡刷滿了... 可是過了一會又打電話給我，佯稱他的存款簿不見
    了，無法補登入」等語（見同上偵查卷宗警訊筆錄），足徵被告己○○前揭辯稱
    只有購買帳戶提款卡及密碼，並未持有提款簿乙情，堪以採信，是賣帳戶之人一
    戶二賣之情形，所在多有，究不能僅因所指定匯入之帳戶係黃雅琳之華南銀行新
    店分行之帳戶（如附表貳編號一所示），而認定係被告己○○所為，故此部分起
    訴之犯罪事實即屬不能證明，本應諭知無罪，惟因公訴人認此與前述論罪科刑部
    分，有連續犯之裁判上一罪關係，爰不另為無罪之諭知，併予敘明。
據上論斷，應依刑事訴訟法第二百九十九條第一項前段，刑法第二十八條、第五十六
條、第二十六條前段、第三百四十六條第一項、第三項、第三百二十條第一項、第三
百三十九條第一項、第三項、第五十五條、第四十七條、第四十一條第一項前段，罰
金罰鍰提高標準條例第一條前段、第二條，判決如主文。
本案經檢察官楊四猛到庭執行職務
中      華      民      國      九十二      年     一    月    十五     日
                                  臺灣板橋地方法院刑事第二庭
                                      法  官  陳  靜  茹
右正本證明與原本無異。
如不服本判決，應於判決送達後十日內，向本院提出上訴狀。
                                      書記官  廖  美  紅
中      華      民      國      九十二      年     一    月    二十九   日
附錄本案論罪科刑法條全文
刑法第三百二十條
意圖為自己或第三人不法之所有，而竊取他人之動產者，為竊盜罪，處五年以下有期
徒刑、拘役或五百元以下罰金。
意圖為自己或第三人不法之利益，而竊佔他人之不動產者，依前項之規定處斷。
前二項之未遂犯罰之。
刑法第三百四十六條
意圖為自己或第三人不法之所有，以恐嚇使人將本人或第三人之物交付者，處六月以
上五年以下有期徒刑，得併科一千元以下罰金。
以前項方法得財產上不法之利益，或使第三人得之者，亦同。
前二項之未遂犯罰之。
刑法第三百三十九條
意圖為自己或第三人不法之所有，以詐術使人將本人或第三人之物交付者，處五年以
下有期徒刑、拘役或科或併科一千元以下罰金。
以前項方法得財產上不法之利益或使第三人得之者，亦同。
前二項之未遂犯罰之。
附表壹
┌──┬────┬───┬──────┬────────┬───────┐
│編號│車號    │車主  │  被竊時間  │竊取地點        │  備註        │
├──┼────┼───┼──────┼────────┼───────┤
│ 一 │DQ-9392 │辛○○│  90年5月   │台北縣新莊市幸福│  匯入新台幣二│
│    │        │      │  上旬      │東路七十八號前  │  萬元        │
├──┼────┼───┼──────┼────────┼───────┤
│ 二 │P9-9512 │甲○  │  90年5月   │台北縣新莊市建安│  無匯款（被勒│
│    │        │      │  中旬      │街七十六巷口    │  贖新台幣一萬│
│    │        │      │            │                │  元）        │
├──┼────┼───┼──────┼────────┼───────┤
│ 三 │7K-7566 │壬○○│  90年7月   │台北縣泰山鄉泰林│  無匯款（被勒│
│    │        │      │  5日       │路二段七十三巷內│  贖新台幣五萬│
│    │        │      │            │                │  元）        │
├──┼────┼───┼──────┼────────┼───────┤
│ 四 │Z3-7397 │戊○○│  90年7月   │台北縣新莊市中正│  匯入新台幣二│
│    │        │      │  10日凌    │路五四四巷內    │  萬元        │
│    │        │      │  晨3時     │                │              │
├──┼────┼───┼──────┼────────┼───────┤
│ 五 │G7-6959 │子○○│  90年7月   │台北縣泰山鄉貴陽│  無匯款（被勒│
│    │    │      │  24日凌晨  │街二十四號前    │  贖新台幣三萬│
│    │        │      │            │                │  元）        │
└──┴────┴───┴──────┴────────┴───────┘
附表貳（收受贖金帳戶）
┌──┬─────────┬───────┬────┐
│編號│ 金融機構         │ 帳號         │  戶名  │
├──┼─────────┼───────┼────┤
│ 一 │ 華南銀行新店分行 │ 000000000000 │  黃雅琳│
├──┼─────────┼───────┼────┤
│ 二 │ 新竹企銀桃園分行 │ 00000000000  │  許世陽│
└──┴─────────┴───────┴────┘


司法院資訊處製作；財團法人民間司法改革基金會備份。
